臺灣臺北地方法院刑事判決
111年度交易字第186號
公  訴  人  臺灣臺北地方檢察署檢察官
被      告  翁埈榮


上列被告因過失傷害案件，經檢察官聲請簡易判決處刑（111年
度偵字第10697號），經本院認不宜以簡易判決處刑（111年度交
簡字第621號），改依通常程序審理，本院判決如下：
    主  文
本件公訴不受理。
    理  由
聲請意旨詳如附件聲請簡易判決處刑書所載。 
按檢察官聲請以簡易判決處刑之案件，經法院認為有刑事訴訟
  法第451條之1第4項但書之情形者，應適用通常程序審判之，
  同法第452條定有明文。本件被告翁埈榮被訴過失傷害案件，
  本院認為有刑事訴訟法第451條之1第4項但書第3款之情形，揆
  諸前揭規定，應適用通常程序審判之，合先敘明。
按告訴乃論之罪，告訴人於第一審辯論終結前，得撤回其告訴
  ；又告訴乃論之罪，其告訴經撤回者，應諭知不受理之判決，
  並得不經言詞辯論為之，刑事訴訟法第238條第1項、第303條
  第3款及第307條分別定有明文。
查本件告訴人方明盛告訴被告過失傷害案件，聲請簡易判決處
  刑意旨認被告係犯刑法第284條前段之過失傷害罪嫌，依同法
  第287條規定，須告訴乃論。茲因告訴人撤回告訴，有刑事撤
  回告訴狀1紙在卷可憑（見本院111年度交簡字第621號卷第71
  頁），本件爰不經言詞辯論，逕為不受理之判決。
據上論斷，應依刑事訴訟法第284條之1、第303條第3款、第307
  條，判決如主文。
中　　華　　民　　國　　111 　年　　11　　月　　28　　日
                  刑事第六庭    法  官  洪翠芬 
上正本證明與原本無異。 
如不服本判決應於收受送達後20日內向本院提出上訴書狀，並應
敘述具體理由；其未敘述上訴理由者，應於上訴期間屆滿後20日
內向本院補提理由書（均須按他造當事人之人數附繕本）「切勿
逕送上級法院」。告訴人或被害人如對於本判決不服者，應具備
理由請求檢察官上訴，其上訴期間之計算係以檢察官收受判決正
本之日期為準。 因疫情而遲誤不變期間，得向法院聲請回復原
狀。
                                 書記官  蘇瑩琪 
中　　華　　民　　國　　111 　年　　11　　月　　28　　日
附件：
臺灣臺北地方檢察署檢察官聲請簡易判決處刑書
                                    111年度偵字第10697號
    被　　　告　翁埈榮  男　60歲（民國00年0月00日生）　　　　　　　　　　　住○○市○○區○○路000號13樓　　　　　　　　　　　國民身分證統一編號：Z000000000號
上列被告因過失傷害案件，業經偵查終結，認為宜聲請以簡易判決
處刑，茲將犯罪事實及證據並所犯法條分敘如下：
        犯罪事實
一、翁埈榮於民國110年6月8日中午12時5分許，駕駛車牌號碼000－
    0000號營業用小客車，沿臺北市中山區建國北路1段第三車道由南
    向北行駛，行經臺北市中山區建國北路1段與長安東路2段口時，本
    應注意汽車行駛時，駕駛人應注意車前狀況，並隨時採取必要之
    安全措施，以避免發生危險，且依當時天候晴、日間自然光
    線、路面乾燥無缺陷、道路無障礙物、視距良好等一切情況，並
    無任何不能注意之情形，竟疏未注意，貿然直行，適方明盛
    騎乘車牌號碼000－000號普通重型機車駛至上址，因事出突然
    ，避煞不及，遂而撞上，致方明盛受有頭部外傷、顱內出血
    、身體多處挫傷、擦傷及撕裂傷等傷害。翁埈榮肇事後，於
    警方到場處理時，報明其為肇事者，說明事發經過，並自首接
    受調查。因認被告翁埈榮涉犯刑法第284條前段之過失傷害
    罪嫌。
二、案經方明盛告訴及臺北市政府警察局中山分局報告偵辦。
　　    證據並所犯法條
一、證據清單暨待證事實：　　
編號 證據方法 待證事實 一 被告翁埈榮於警詢時之供述 供述有於犯罪事實欄所載之時間及地點，與告訴人方明盛發生上開交通事故之事實。 二 告訴代理人於警詢時之指訴 證明於犯罪事實欄所載之時間及地點，告訴人有與被告發生上開交通事故，並致告訴人受有如犯罪事實欄所載之傷害之事實。 三 ㈠道路交通事故現場圖、道路交通事故調查報告表㈠㈡ ㈡臺北市政府警察局道路交通事故初步分析研判表、臺北市交通事件裁決所111年6月7日北市裁鑑字第1113078259號函暨所附臺北市車輛行車事故鑑定會鑑定意見書、車損及現場與監視錄影器拍攝畫面翻拍照片等 ㈢告訴人負傷就診之診斷證明書 佐證於犯罪事實欄所載之時間及地點，被告未注意車前狀況並隨時採取必要之安全措施，而與告訴人發生擦撞，並致告訴人受有如犯罪事實欄所載之傷害之事實。 
二、按汽車行駛時，駕駛人應注意車前狀況，並隨時採取必要之安全
    措施，道路交通安全規則第94條第3項訂有明文。被告駕車自
    應注意遵守上開規定，依其狀況係未遵守並非不能注意，竟疏
    未注意因而肇事，致告訴人受有傷害，其顯有過失。又本件
    事故之發生，既因被告上開過失行為所致，與告訴人之受傷
    間，自具有相當因果關係無疑，合先敘明。
三、核被告所為，係犯刑法第284條前段之過失傷害罪嫌。被告
    肇事後，於警方到場處理時，坦承其為肇事者不逃避而接受
    調查，有臺北市政府警察局道路交通事故肇事人自首情形紀
    錄表1紙存卷可按，其舉已合於刑法第62條前段所定對於未
    發覺之犯罪自首而接受裁判之要件，請審酌依該條規定減輕
    其刑。
四、依刑事訴訟法第451條第1項聲請逕以簡易判決處刑
    此　致
臺灣臺北地方法院
中　　華　　民　　國　 111　　年　　6 　　月　　13　　日
　　　　　　　　　　　　　　　檢　察　官  林  劭  燁